【裁判字號】    95,訴,112
【裁判日期】    950321
【裁判案由】    毒品危害防制條例
【裁判全文】
臺灣基隆地方法院刑事判決               95年度訴字第112號
公  訴  人  臺灣基隆地方法院檢察署檢察官
被      告  乙○○
上列被告因違反毒品危害防制條例案件，經檢察官提起公訴（94
年度毒偵字第3122、3259號），被告為有罪之陳述，本院合議庭
裁定由受命法官獨任以簡式審判程序進行審理，並判決如下：
    主  文
乙○○連續施用第一級毒品，累犯，處有期徒刑柒月，扣案第一
級毒品海洛因貳包（淨重零點玖參公克）、海洛因壹包（淨重零
點貳玖公克）均沒收銷毀之、注射針筒壹支及分裝匙壹支均沒收
；又施用第二級毒品，累犯，處有期徒刑月。應執行有期徒刑
捌月，扣案第一級毒品海洛因貳包（淨重零點玖參公克）、海洛
因壹包（淨重零點貳玖公克）均沒收銷毀之、注射針筒壹支及分
裝匙壹支均沒收。
    事  實
一、乙○○前因懲治走私條例案件，經臺灣新竹地方法院於87
    年11月18日，以87年度訴字第15號判處有期徒刑10月確定，
    上開二罪經臺灣新竹地方法院定應執行有期徒刑3年10月，
    嗣於93年7月28日縮刑期滿執行完畢。乙○○再於90年間因
    施用毒品案件，經送觀察、勒戒後，認無繼續施用毒品之傾
    向，於91年1月23日釋放出所，並經臺灣基隆地方法院檢察
    署檢察官於91年1月21日，以91年度毒偵緝字第2號為不起訴
    處分確定。詎其猶不知戒除毒癮，5年內復基於施用第一級
    毒品海洛因之概括犯意，自94年11月17日5時許起至同年12
    月3日某時止，在其臺北縣萬里鄉○○○街82號住處，以針
    筒注射之方式，平均1至2天施用1次頻率。連續施用第一級
    毒品海洛因多次。再另行基於施用第二級毒品安非他命之犯
    意，於94年11月16日某時，在其上開住處，以錫箔紙燃燒方
    式，施用第二級毒品安非他命一次。嗣於94年11月17日19時
    20 分許，在基隆市○○區○○路61巷口，因其形跡可疑為
    警盤查，當場查獲第一級毒品海洛因2包（淨重0.93公克）
    ；又於同年12月4日14時45分許，在臺北縣萬里鄉○○○街
    72 號之1鐘添仁住處，經鐘添仁同意搜索，而查獲在場之乙
    ○○持有第一級毒品海洛因1包（毛重0.29公克）、注射針
    筒1支及分裝匙1支，而查出上情。
二、案經基隆市警察局第一分局及臺北縣政府警察局金山分局報
     告臺灣基隆地方法院檢察署檢察官偵查起訴。
    理  由
壹、程序事項
    查本件被告乙○○所犯者非為死刑、無期徒刑、最輕本刑為
    3年以上有期徒刑之罪或高等法院管轄第一審案件，其於準
    備程序進行中，先就被訴事實為有罪之陳述，經告知其簡式
    審判程序之旨，並聽取公訴人、被告之意見後，本院業已依
    刑事訴訟法第273條之1第1項之規定，裁定由受命法官獨任
    以簡式審判程序進行本案之審理。
貳、實體事項
一、前揭事實業據被告於警詢、檢察官偵訊及本院審理時坦承不
    諱。而被告於94年11月17日20時10分、同年12月4日17時5分
    許為警查獲後所採集之尿液檢體，經送請臺灣尖端先進生技
    醫藥股份有限公司檢驗，結果呈海洛因之嗎啡陽性反應（由
    於海洛因在人體內會代謝成嗎啡，因此涉嫌海洛因之吸食者
    ，係檢驗其尿液中之嗎啡反應）、甲基安非他命陽性反應，
    此有94年11月30日濫用藥物檢驗報告書乙紙附卷可稽；另同
    年12月4日17時5分尿液檢體另送臺灣檢驗科技股份有限公司
    檢驗，結果呈海洛因之嗎啡陽性反應，有該公司94年12月25
    日濫用藥物檢驗報告乙紙可稽，足見被告自白施用第一級毒
    品海洛因、第二級毒品安非他命之情節，與事實相符，應可
    採信。而被告於90年間因施用毒品案件，經送觀察、勒戒後
    ，認無繼續施用毒品之傾向，於91年1月23日釋放出所，並
    經臺灣基隆地方法院檢察署檢察官於91年1月21日，以91年
    度毒偵緝字第2號為不起訴處分確定等情，亦有臺灣高等法
    院被告前案紀錄表、前揭不起訴處分書附卷足佐。綜上所陳
    ，本案事證明確，被告於觀察勒戒執行完畢後，5年以內再
    犯施用毒品之犯行，堪可認定，應依法論科。
二、論罪科刑：
    (一)查海洛因、安非他命分別係毒品危害防制條例所列管之
        第一級、第二級毒品，此為該條例第2 條第2 項第1 款
        、第2 款所明定；又犯毒品危害防制條例第10條施用毒
        品之罪者，檢察官應聲請法院裁定，令被告入勒戒處所
        觀察、勒戒，經觀察、勒戒後，無繼續施用毒品之傾向
        者，應即釋放，並由檢察官為不起訴處分，有繼續施用
        毒品之傾向者，則由檢察官先聲請法院裁定令入戒治處
        所施以強制戒治，俟強制戒治期滿，再行釋放，並由檢
        察官為不起訴處分；而依前開規定觀察勒戒或強制戒治
        執行完畢釋放後，5 年內再犯施用毒品之罪者，檢察官
        應依法追訴，毒品危害防制條例第20條第1 項、第2 項
        、第23條第2項分別定有明文。
    (二)核被告於觀察勒戒執行完畢後，5年以內再犯施用第一
        級毒品海洛因、第二級毒品安非他命之行為，係犯毒品
        危害防制條例第10條第1項之施用第一級毒品罪、同條
        第2項之施用第二級毒品罪。被告持有第一級毒品海洛
        因、第二級毒品安非他命之低度行為，應為施用毒品之
        高度行為所吸收，均不另論罪。被告前後多次施用第一
        級毒品海洛因之犯行，時間緊接，所犯各係構成要件相
        同之罪名，顯係各基於概括犯意而反覆為之，為連續犯
        ，應依刑法第56條之規定，論以一罪，並依法加重其刑
        。又被告所犯上開二罪，犯意各別，行為互殊，應予分
        論併罰。本院審酌被告犯罪之動機、吸食頻率、曾有施
        用毒品之前科仍不知戒除，惟犯罪後坦承犯行、態度良
        好，且所犯之施用毒品犯行乃戕害自己身心健康，並未
        危及他人等一切情狀，分別量處如主文所示之刑，並定
        其應執行之刑。
    (三)末查，扣案之海洛因（總淨重1.22公克）屬違禁物，應
        依毒品危害防制條例第18條第1項規定沒收銷燬之。扣
        案注射針筒1支、分裝匙1支為市售一般藥用之物，非屬
        違禁物或專供施用毒品之器具，被告供稱為其所有之物
        ，係供施用毒品之用，應依刑法第38條第1項第2款宣告
        沒收。
據上論斷，應依刑事訴訟法第273條之1第1項、第299條第1項前
段，毒品危害防制條例第10條第1項、第2項、第18條第1項，刑
法第11條前段、第56條、第47條、第51條第5款、第38條第1項第
2款，判決如主文。
本案經檢察官甲○○到庭執行職務。
中    華    民    國    95    年    3     月    21    日
                  刑事第二庭法  官  陳伯厚
以上正本證明與原本無異。
對於本件判決如有不服，應於收受送達後10日內，向本院提出上
訴書狀，上訴於臺灣高等法院，並按他造當事人之人數附具繕本
。
中    華    民    國    95    年    3     月    21    日
                            書記官  明祖斌
附錄論罪法條：
毒品危害防制條例第10條
施用第一級毒品者，處 6 月以上 5 年以下有期徒刑。
施用第二級毒品者，處 3 年以下有期徒刑。


司法院資訊處製作；財團法人民間司法改革基金會備份。
